臺灣桃園地方法院交通事件裁定　　　　100年度交聲字第113號
原處分機關　交通部公路總局新竹區監理所
異　議　人
即受處分人　謝宏翊
上列異議人即受處分人因違反道路交通管理處罰條例案件，對於
交通部公路總局新竹區監理所民國100 年1 月27日所為之處分（
原處分字號：壢監裁字第裁53－DB0000000 號）聲明異議，本院
裁定如下：
    主  文
異議駁回。
    理  由
一、原處分意旨略以：異議人即受處分人謝宏翊於民國99年12月
    2 日晚上11時33分許，騎乘車牌號碼131-GHP 號重型機車，
    行經桃園縣桃園市○○路與龍鳳一街（裁決書誤載為龍鳳二
    街）交岔路口有闖紅燈之違規行為，經桃園縣政府警察局桃
    園分局龍安派出所員警填製桃警局交字第DB0000000 號舉發
    違反道路交通管理事件通知單舉發上開違規事實，嗣異議人
    於99年12月6 日至交通部公路總局新竹監理所中壢監理站陳
    述意見，經原處分機關即交通部公路總局新竹監理所函請原
    舉發單位查復結果，認異議人違規事實明確且於應到案期限
    （即99年12月17日）內陳述意見，而於100 年1 月27日以壢
    監裁字第裁53－DB0000000 號裁決書，依道路交通管理處罰
    條例第53條第1 項、第63條1 項第3 款，及違反道路交通管
    理事件統一裁罰基準表之規定，裁處異議人罰緩新臺幣（下
    同）1,800 元，並記違規點數3 點等語。
二、聲明異議意旨略以：伊確有於上開時、地，騎乘上開機車行
    經交岔路口，然伊係從龍鳳一街右轉至中山路直行，故非闖
    紅燈。又罰單上所載之違規地點在地圖上不存在，罰單之開
    立有問題。爰依法聲明異議，請求撤銷原處分云云。
三、按汽車行駛至交岔路口，其行進、轉彎，應遵守燈光號誌，
    道路交通安全規則第102 條第1 項第1 款定有明文。又汽車
    駕駛人，行經有燈光號誌管制之交岔路口闖紅燈者，處新臺
    幣1,800 元以上5,400 元以下罰鍰，並應記違規點數3 點，
    道路交通管理處罰條例第53條第1 項、63條第1 項第3 款分
    別定有明文。
四、經查：
  (一)異議人並不爭執有於99年12月2 日晚上11時33分許，騎乘車
    牌號碼131-GHP 號重型機車行經桃園縣桃園市○○路與龍鳳
    一街交岔路口之事實（見聲明異議狀、本院100 年5 月27日
    訊問筆錄）。再異議人於上開時間，行經上開路口有闖紅燈
    直行之違規情節，業據證人即當日舉發員警張方欽期與楊國
    鎮於本院訊問時證稱：當時其等各騎1 台機車執行巡邏勤務
    ，在桃園市○○○街停等紅燈時，前方有1 台計程車，嗣燈
    號轉換為綠燈後，其等欲往右轉，上開計程車欲往左轉，斯
    時竟聽到計程車之喇叭聲，其等抬頭看發現有1 台機車從中
    山路往南直行，計程車因此煞車，該機車甚至繞過計程車之
    前方繼續從中山路往南直行，其等親眼目睹上開機車闖越中
    山路與龍鳳一街交岔路口之紅燈，之後其等尾隨該機車約
    100 公尺後始攔停之，攔下之機車騎士即異議人。其等有向
    異議人告知違規行為係闖紅燈，異議人雖一直求情不要開罰
    單，但未對違規行為加以爭執。另攔停異議人時，其等並未
    發現異議人有同學陪同之情形等語（見本院100 年5 月27日
    訊問筆錄）。復勘驗系爭路口監視器畫面光碟，勘驗結果為
    ：『監視器錄影畫面中顯示一設有紅綠燈之交岔路口，該路
    口為雙向車道，每一行向之車道分別為三線道。於畫面所示
    時間「23：27：51」迄至「23：27：55」，該路口之燈號由
    綠燈轉換為紅燈後，有多輛汽機車闖紅燈直行；嗣於畫面所
    示時間「23：28：03」迄至「23：28：05」，畫面右邊之中
    間車道出現二人共乘之機車闖越紅燈直行，於「23：28：04
    」迄至「23：28：06」，畫面右邊之外側車道出現另一機車
    闖紅燈直行。於「23：28：07」迄至「23：28：09」，畫面
    右邊的外側車道出現計程車右轉，「23：28：12」迄至「23
    ：28：14」，畫面右邊的外側車道接續出現2 台警車右轉。
    』，核與證人張方欽期與楊國鎮證述之內容大致相同，雖證
    人證述計程車欲從龍鳳一街左轉至中山路，然查，異議人案
    發當時係在外側車道疾行該路口，自與龍鳳一街行駛而出之
    計程車距離極近，計程車為閃避疾行機車，極有可能右轉閃
    避煞車後，因車頭方向偏離過大，而不得已先行駛在中山路
    南向車道上，故計程車出現在監視錄影畫面乙節，並非不符
    常理。至證人證述並未看見異議人之同學乙情，然查，證人
    係聽聞喇叭聲始抬頭看見異議人闖紅燈之行為，當然無法目
    睹行駛在異議人前面之同學，異議人為警攔停之時，異議人
    之同學又未掉頭陪等異議人，證人因此認定異議人並無同學
    陪同乙節，亦與常理無悖。從而，異議人於上開時、地，確
    實有騎乘機車闖越紅燈一節，應堪認定。
  (二)異議人雖執前詞置辯，然查：證人即當日舉發員警楊國鎮於
    本院訊問時證稱：監視攝影器因角度關係，只能拍攝到系爭
    路口的三分之一面積，又其裝設在中山路南下車道之內側車
    道上，故龍鳳一街街口位置拍攝不到等語。換言之，異議人
    是否係自龍鳳一街右轉至中山路，抑或根本直行於中山路上
    ，即無從由監視錄影畫面判斷，然證人即當初舉發員警張方
    欽期及楊國鎮對於異議人之違規行為證述明確，假若異議人
    係由龍鳳一街右轉至中山路上，即代表證人與異議人曾一同
    停等在龍鳳一街上，證人此時若認異議人有違規行為，當可
    馬上攔停異議人，又何需追至系爭路口100 公尺遠之處？再
    者，證人張方欽期及楊國鎮係依法具結後始到庭為上開證述
    ，尤其證人與異議人素不相識，且無仇隙，衡情當無甘冒遭
    受偽證罪處罰之風險，於法院審理程序中故意誣指異議人有
    上開違規情事之必要，其復係經常性執行臨檢勤務之人，所
    述亦出於親身經歷，本院依經驗及論理法則判斷，其證詞之
    證明力顯較常人為高，不得僅以舉發員警作為證人之所述，
    不可能反於自己先前之舉發為由，認其立於證人地位所為之
    陳述不足採信。綜上，異議人前開所辯，顯係推諉之詞，殊
    難採信。
  (三)至異議人雖辯稱：舉發通知單所載之違規地點不正確云云。
    惟查：舉發通知單所載之違規地點，係由舉發員警記載，難
    免有誤載之情，此情亦經證人張方欽期出具之答辯報告書更
    正，且異議人既坦承於上揭時、地，確實駕駛上揭車輛經過
    ，對監視錄影畫面不爭執，證人張方欽期及楊國鎮亦證稱當
    日為警取締之人為異議人謝宏翊無誤，是異議人於上揭時、
    地，為警取締一情，至為酌然，異議人前開所辯，不足採信
    。本件違規事實事證明確，應依法裁處。
  (四)綜上，本件受異議人雖指摘原處分有諸多與事實不符之處，
    然其並未提出有利證據，以實其說，本院復查無其他證據足
    資證明上開證人有捏造事實違法取締之情事，是異議人前開
    所辯，委無可採。本件違規事實明確，應依法裁處。
五、原裁決機關以異議人有前揭違規事實，依道路交通管理處罰
    條例第53條第1 項之規定，裁處罰鍰1,800 元，並依同條例
    第63條第1 項第3 款之規定記違規點數3 點，核無違誤。本
    件受處分人之異議無理由，自應將其異議駁回。
據上論斷，應依道路交通管理處罰條例第87條第2 項、道路交通
事件處理辦法第18條，裁定如主文。
中    華    民    國  100     年    6     月    9     日
                  交通法庭    法  官  王秀慧
以上正本證明與原本無異。
如不服本裁定，應於裁定送達後5 日內向本院提出抗告狀。
                              書記官  張懿昀
中    華    民    國   100    年    6     月    9     日